【裁判字號】    99,簡抗,1
【裁判日期】    990930
【裁判案由】    毒品危害防制條例
【裁判全文】
臺灣宜蘭地方法院刑事裁定               99年度簡抗字第1號
抗  告  人  甲○○
即  被  告
上列上訴人因毒品危害防制條例案件，不服本院簡易庭民國99年
9月1日99年度簡字第446號裁定，提起抗告，本院裁定如下：
    主  文
抗告駁回。
    理  由
一、抗告意旨略以：第一審判決於民國99年8月18日送達抗告人
    住所，抗告人於同年月30日以掛號郵件寄出，而本案上訴期
    間最末日為休假日，應無法投遞云云。
二、原裁定意旨略以：本件抗告人即被告甲○○所犯毒品危害防
    制條例案件第一審簡易判決於99年8月18日送達抗告人即被
    告之住所，由抗告人收受，有送達證書附卷可稽。上訴期間
    自送達判決翌日起算10日連同應加計之在途期間2日，算至9
    9年8月30日（星期一）即已屆滿，而上訴人延至99年8月31
    日始提起上訴，有本院收狀章可考，顯然已逾上訴期間，該
    上訴不合法律上之程式，依法應裁定駁回。
三、按上訴期間為10日，自送達判決後起算；應於法定期間內為
    訴訟行為之人，其住所、居所或事務所不在法院所在地者，
    計算該期間時，應扣除其在途之期間；而當事人居住於本院
    管轄之宜蘭縣者（宜蘭市除外），在途期間為2日，刑事訴
    訟法第66條第1項、第349條前段及法院訴訟當事人在途期間
    標準（下稱在途期間標準）第2條第1款分別定有明文。又原
    審法院認為上訴不合法律上之程式或法律上不應准許或其上
    訴權已喪失者，應以裁定駁回之，刑事訴訟法第362條前段
    亦有明文。再者，對於簡易判決之上訴，依刑事訴訟法第45
    5條之1第3項規定，準用前揭上訴逾期而駁回之規定，故對
    於簡易判決倘逾期提起上訴，原審法院自應以裁定駁回之。
    查本件抗告人因毒品危害防制條例案件，經本院於99年8月9
    日以99年度簡字第446號判處有期徒刑5月，且上開判決正本
    已於99年8月18日送達至抗告人之住所即宜蘭縣羅東鎮○○
    路○段213巷16弄23號，並由抗告人親自簽收，而於當日合法
    送達，此有本院送達證書附卷可憑（詳原審卷第12頁），是
    抗告人之上訴期間（加計在途期間2日）應於99年8月30日屆
    滿，且該日為星期一而非例假日，抗告人至遲應於99年8月3
    0日前向原審遞狀提起上訴，惟抗告人遲至99年8月31日始向
    原審提起上訴，有本院收狀章足稽，顯已逾上訴期間。從而
    ，原審據此裁定駁回抗告人之上訴，於法並無違誤，故抗告
    人所提之抗告為無理由，自應予以駁回。
三、依刑事訴訟法第455條之1第5項、第412條，裁定如主文。
中    華    民    國    99    年    9     月    30    日
                  刑事第二庭審判長法  官  林惠玲
                                  法  官  蘇錦秀
                                  法  官  張育彰
以上正本證明與原本無異。
本裁定不得抗告。
                                  書記官  陳靜宜
中    華    民    國    99    年    9     月    30    日

司法院資訊處製作；財團法人民間司法改革基金會備份。
